【裁判字號】    89,易,2139
【裁判日期】    891209
【裁判案由】    家庭暴力防治法
【裁判全文】
臺灣臺南地方法院刑事判決                        八十九年度易字第二一三九號
    公訴人  台灣台南地方法院檢察署檢察官
    被  告  丙○○
右列被告因違反家庭暴力防治法案件，經檢察官提起公訴（八十九年度偵字第八二九
九號）及移送併辦（八十九年度偵字第八九三九號），本院判決如左：
    主  文
丙○○連續違反法院依家庭暴力防治法第十五條所為禁止實施家庭暴力、直接騷擾、
及遠離住居所之裁定，處有期徒刑肆月，如易科罰金，以參佰元折算壹日。
    事  實
一、丙○○為乙○○之子，陳逸軒、陳湘玫及陳湘怡之父，與陳寶蓮具兄弟姊妹關係
    ，二者間具有家庭暴力防治法第三條第三款及第四款所稱之家庭成員關係。丙○○前因失業而有酗酒之習慣，且每於酗酒後即近乎喪失理性，常以惡言污辱其父
    ，並對其三名子女施以身體傷害等虐待行為，乙○○乃向本院聲請核發民事暫時
    保護令，本院於民國八十九年六月二十八日以八十九年度暫家護字第六十八號裁
    定核發民事暫時保護令，令丙○○不得對陳清松、陳逸軒、陳湘玫、陳湘怡及陳
    寶蓮等人實施身體或精神上不法侵害之行為；不得對上述五人為騷擾、通話等聯
    絡行為；不得進入台南縣下營鄉後街村等處，上開暫時保護令於同年七月十日由
    丙○○本人收受。詎丙○○竟不顧上開禁令，基於概括之犯意，先於同年七月十
    三日上午九時許，酒後進入乙○○位於台南縣下營鄉○街村○○○路二九二號之
    居所，藉口探視小孩，一直敲乙○○位於二樓之房門，對乙○○為精神上不法之
    侵害及直接騷擾之行為，且違反上開暫時保護令遠離住居所之規定，經乙○○報
    警到場處理，始悉上情；復於同年七月二十八日上午十一時許酒後至甲○○（丙○○之兄）位於台南縣下營鄉○街村○○○路二八六巷九弄二號之住所，因警方
    到達現場，為走避警方，遂又騎乘機車至乙○○位於上開二九二號之居所，要求
    探視其三名子女，對乙○○復為精神上之不法侵害及騷擾，並違反遠離住居所之
    規定，案經甲○○之妻陳春貴報警到場處理，始查上情。丙○○於本院審理中，
    因屢次合法傳喚、拘提不到，經本院於八十九年十月七日發佈通緝，於同年月九
    日經警緝獲到案。
二、案經台南縣警察局麻豆分局報請台灣台南地方法院檢察署檢察官偵查起訴。
    理  由
一、訊據被告就上開連續違反保護令進入台南縣下營鄉後街村之犯行固不否認，核與
    證人乙○○及甲○○證稱情節相符，惟辯稱：未收到保護令，且其到上開處所僅
    係為探視父親與子女云云。經查，被告已於八十九年七月十日親自收受本院八十
    九年度暫家護字第六八號暫時保護令，有送達證書在卷可考。又查上開保護令對
    於不得進入台南縣下營鄉後街村之禁止，並無任何例外之規定，被告自應遵守上
    開暫時保護令，不得藉故違反之。另按家庭暴力防治法所稱家庭暴力，謂家庭成
    員間實施身體或精神上不法侵害之行為；所稱騷擾，謂任何打擾、警告、嘲弄或
    辱罵他人之言語、動作或製造使人心生畏怖情境之行為，家庭暴力防治法第二條
    第一項及第三項分別定有明文，鑑於被告於酒後即近乎失去理性，常出惡言辱罵
    其父，並對被告之三名子女施以身體傷害等虐待行為，是被告連續於酒後進入證
    人乙○○之位於台南縣下營鄉後街村之居所，實已構成精神上不法之侵害及打擾
    之行為，符合實施家庭暴力及騷擾之定義。被告所辯，顯屬事後卸責之詞，不足
    採信，其犯行已堪認定。
二、核被告所為，係犯家庭暴力防治法第五十條第一款、第二款及第四款之違反保護
    令罪。被告二次違反保護令之犯行，時間緊接，方法相同，觸犯構成要件相同之
    罪名，顯係基於概括犯意為之，依連續犯規定論以一罪並加重其刑。又被告雖違
    反前該暫時保護令中不得實施家庭暴力、騷擾及應遠離住居所之規定，惟法院依
    同法第十三條規定核發暫時保護令者，該保護令內數款規定，均係保護令之內容
    ，被告如同時違反保護令內數款規定，仍僅係違反一保護令，應僅論以一違反保
    護令罪；至於違反遠離住居所之部分，公訴人於起訴事實中已有提及，為起訴之
    範圍所及，僅漏引家庭暴力防治法第五十條第四款之條文，併此敘明。爰審酌被
    告於接獲民事暫時保護令後，竟屢次藉酒騷擾乙○○（被告之父）並進入其之住
    居所，無視上開暫時保護令，對乙○○及被告之三名子女人身安全有重大侵害之
    虞，且被告於本院審理中，傳拘不到，經通緝始到案，犯後態度不良，惟被告現
    已找到工作，對其犯行深表悔意，且乙○○亦已宥恕被告及其他一切情狀，量處
    如主文所示之刑並諭知易科罰金之折算標準，以資懲儆。
三、至被告於八十九年七月二十八日上午十一時許酒後又騎乘機車至乙○○位於上開
    二九二號之居所，要求探視其三名子女，對於乙○○實施精神上不法之侵害及騷
    擾，並違反遠離住居所規定之犯行，業經台灣台南地方法院檢察署檢察官以八十
    九年偵字第八九三九號移送併辦，因該部分犯行與前述起訴部分有連續犯裁判上
    一罪之關係，為起訴效力所及，本院自可併予審理，在此說明。
據上論斷，應依刑事訴訟法第二百九十九條第一項前段、家庭暴力防治法第五十條第
一款、第二款、第四款，刑法第十一條前段、第五十六條、第四十一條，罰金罰鍰提
高標準條例第二條，判決如主文。
本案經檢察官李啟明到庭執行職務。
中      華      民      國    八十九      年      十二    月    九    日
                                      臺灣臺南地方法院刑事第二庭
                                          法  官      鄧  希  賢
右正本證明與原本無異。
如不服本判決，應於判決送達後十日內向本院提出上訴狀( 應附繕本 )。
                                          書記官      陳  美  蓉
中      華      民      國      八十九      年      十二    月    十五  日
附錄本案論罪法條：
家庭暴力防治法第五十條第二款、第四款：
  違反法院依第十三條、第十五條所為之下列裁定者，為本法所稱之違反保護令罪，
  處三年以下有期徒刑、拘役或科或併科新台幣十萬元以下之罰金：
  一、禁止實施家庭暴力行為。
  二、禁止直接或間接騷擾、接觸、通話或其他連絡行為。
  四、遠離住居所、工作場所學校或其他特定場所。


司法院資訊處製作；財團法人民間司法改革基金會備份。
